【裁判字號】    95,裁,763
【裁判日期】    950420
【裁判案由】    醫療法
【裁判全文】
最  高  行  政  法  院  裁  定
                                     95年度裁字第00763號
上  訴  人  甲○○
訴訟代理人  邵瓊慧 律師
            陳君琪 律師
被 上訴 人  臺北市政府衛生局
代  表  人  乙○○
上列當事人間因醫療法事件，上訴人對於中華民國93年11月19日
臺北高等行政法院93年度簡字第439號判決，提起上訴，本院裁
定如下：
    主  文
上訴駁回。
上訴審訴訟費用由上訴人負擔。
    理  由
一、按對於適用簡易程序之裁判提起上訴或抗告，須經本院許可
    ，且該許可以訴訟事件所涉及之法律見解具有原則性者為限
    ，行政訴訟法第235條定有明文。又簡易訴訟程序判決書之
    事實、理由，得不分項記載，並得僅記載其要領，為行政訴
    訟法第234條所明定。
二、上訴意旨略以：查系爭雜誌相同之第108頁逛街地圖「醫學
    美容診所之旅」，同時介紹之其他美容醫學診所，雖曾遭被
    上訴人以相同理由處以罰鍰，但已分別由原審法院92度簡字
    第862號及93年度簡字第428號判決撤銷原處分及訴願決定在
    案。原判決就與另案事實完全相同之本件訴訟，竟為相反之
    認定，其法律見解顯互為牴觸。故本件上訴乃涉及行政院衛
    生署89年9月15日衛署醫字第0890011621號函釋與醫療法第
    60條、第61條「醫療廣告」應如何適用之法律見解，並具有
    統一下級審就同類事件所表示之歧異法律見解之重大意義，
    已符合法律見解具原則性之上訴要件。次查，上訴人於原審
    曾主張並無刊登醫療廣告之情事，且由證人廖瓊如、張玉琦
    出庭作證。惟原審對此顯未予以斟酌，亦未說明為何不採該
    等有利於上訴人證據之理由，而僅憑主觀之經驗法則為判斷
    ，即有判決不備理由、認定事實未依證據及判決理由違反論
    理法則之違法。退萬步言，縱設上訴人「曾經」接受記者之
    採訪，但記者之採訪目的如屬醫學新知之報導或衛教知識之
    宣傳，均不構成醫療廣告，原判決對此未予詳究，即率爾推
    論上訴人可預見採訪內容有被刊登之可能，尚嫌率斷，亦有
    違背經驗法則。末按，醫療法第60條、第61條固明文規定醫
    療廣告得禁止之，但該等構成要件之前提，乃行為人所為係
    屬醫療廣告之商業行為，否則並無該當醫療廣告之構成要件
    ；然原判決並未審酌上訴人毫無刊登醫療廣告之不法意圖，
    其不與醫療法第61條之主觀要件規定不符，亦違反司法院釋
    字第275號解釋意旨，而有判決不適用法規或適用不當之違
    法等語，請求廢棄原判決，撤銷訴願決定及原處分，或發回
    臺北高等行政法院。
三、本件上訴人雖以本訴訟事件所涉及之法律見解具有原則性為
    由，提起上訴，惟核其所指原判決適用法規不當、不備理由
    或理由矛盾各節，無非係就原判決對系爭雜誌第108頁所刊
    登之系爭報導是否為醫療廣告所為取捨證據、認定事實之職
    權行使事項，援引原審法院另案即92年度簡字第862號、93
    年度簡字第428號判決所為事實之認定，據以指摘本件原判
    決不當，並無所涉及之法律見解，具有原則上之重要情事，
    上訴人提起上訴，不合首揭規定，不應許可，其上訴難謂合
    法，應予駁回。
四、依行政訴訟法第249條第1項前段、第104條、民事訴訟法第
    95條、第78條，裁定如主文。
中    華    民    國    95    年    4     月    20    日
                  第二庭審判長法  官  廖  政  雄
                              法  官  林  清  祥
                              法  官  鍾  耀  光
                              法  官  姜  仁  脩
                              法  官  胡  國  棟
以  上  正  本  證  明  與  原  本  無  異
中    華    民    國    95    年    4     月    20    日
                              書記官  陳  盛  信


司法院資訊處製作；財團法人民間司法改革基金會備份。
